臺灣臺北地方法院交通事件裁定　　　　 96年度交聲字第933號
異　議　人　甲○○
即受處分人
上列受處分人因違反道路交通管理處罰條例案件，對於臺北市交
通事件裁決所96年6月5日所為之裁決（原處分案號：北市裁二字
第裁22-ZIC005120號）聲明異議，本院裁定如下：
    主  文
異議駁回。
    理  由
一、異議理由略以：受處分人甲○○於民國九十五年十一月二十
    一日下午三時三十七分許行經國道五號公路南下二十一點一
    公里（雪山隧道）處時並未超速，且違規照片上拍有兩部車
    ，如何確認違規之車輛為受處分人所駕駛之車輛，又違規照
    片上所示之距離為八十六點五公尺，依實際縮小比例繪圖求
    證該距離所拍之違規照片，不可能拍攝到違規車輛，受處分
    人實際係在偵測器約五十公尺處，真正超速應係當時左側八
    十六點五公尺處之車輛，受處分人實為無辜之受害者云云。
二、按「汽車行駛高速公路及快速公路，應依速限標誌指示。」
    ，為高速公路及快速公路交通管制規則第五條第一項前段所
    規定；又「汽車行駛於高速公路、快速公路或設站管制之道
    路，不遵使用限制、禁止、行車管制及管理事項之管制規則
    而有下列行為者，處汽車駕駛人新臺幣三千元以上六千元以
    下罰鍰：一、行車速度超過規定之最高速限或低於規定之最
    低速限。」、「汽車駕駛人有下列各款所列條款之一者，除
    依原條款處罰鍰外，並予記點：一、有第三十三條第一項、
    ．．．，各記違規點數一點。」、「汽車駕駛人之行為有下
    列情形之一，當場不能或不宜攔截製單舉發者，得逕行舉發
    ：．．．七、經以科學儀器取得證據資料證明其行為違規。
    ．．．第一項逕行舉發，應記明車輛牌照號碼、車型等可資
    辨明之資料，以汽車所有人為被通知人製單舉發。」道路交
    通管理處罰條例第三十三條第一項第一款、第六十三條第一
    項第一款、第七條之二第一項第七款、第四項亦分別定有明
    文。
三、查受處分人駕駛車牌號碼九○五一－ＤＡ號自用小客車（所
    有人為受處分人配偶周稟薇）於九十五年十一月二十一日下
    午三時三十七分許，行經國道五號公路南下二十一點一公里
    （雪山隧道）處時，速度達每小時八十一公里，超過該路段
    每小時七十公里之最高速限，而為內政部警政署國道公路警
    察局第九警察隊（下稱原舉發單位）設置於該處之科學儀器
    即雷射測速照相系統，測得超速十一公里，並拍照取得證據
    資料證明其行為違規。原舉發單位頭城分隊警員郭俊德，即
    依道路交通管理處罰條例第三十三條第一項第一款、第六十
    三條第一項第一款、第七條之二第一項第七款、第四項規定
    ，以汽車所有人周稟薇為被通知人製單逕行舉發。嗣受處分
    人於九十六年一月十七日向臺北市交通事件裁決所（下稱原
    處分機關）自承為該車實際駕駛人而申訴，經原處分機關函
    轉原舉發單位查覆後，仍認舉發無誤，乃由原處分機關於九
    十六年六月五日依道路交通管理處罰條例第三十三條第一項
    第一款、第六十三條第一項第一款（裁決書漏列第一款）、
    第八十五條第一項、違反道路交通管理事件統一裁罰基準表
    之規定，裁處車牌號碼九○五一－ＤＡ號自用小客車實際駕
    駛人即受處分人罰鍰新臺幣（下同）三千元並予記違規點數
    一點；受處分人不服，於法定期間內具狀聲明異議。
四、經查，受處分人固承認於九十五年十一月二十一日下午三時
    三十七分駕車行經前揭地點，然矢口否認有何超速行駛之行
    為，而以前揭情詞置辯。惟查，本件受處分人於九十五年十
    一月二十一日下午三時三十七分十六秒，駕駛車牌號碼九○
    五一－ＤＡ號自用小客車行經國道五號公路南下二十一點一
    公里處時，速度達每小時八十一公里乙節，有原舉發單位以
    科學儀器採證之照片一幀在卷可稽，該照片上資料、數據明
    載「１１／２１／２００６（拍攝日期九十五年十一月二十
    一日）」、「１５：３７　１６（拍攝時間十五時三十七分
    十六秒）」、「頭城分隊（舉發單位）」、「７０Ｋｍｈ（
    該路段最高速限）」、「８１Ｋｍｈ行速（被拍攝車輛行車
    速度）」、「８６．５公尺（違規取攝距離）」、「雪山隧
    道國五號南向２１．１ｋ（違規地點）」、「ＵＸ０１３０
    ８４（該雷射測速儀型號）」，且「．．．本隊所使用之雷
    射測距測速儀器係國外高科技精密科學儀器，非經國外檢驗
    合格暨經過本國法院公證不得使用，其準確性毋庸置疑；雷
    射測距測速照相儀係以雷射光束（不見光）直接瞄準行進中
    之車輛，屬『單點單台』之測速方式，車輛如有超出設定之
    速限即立刻鎖定，雷射是屬於直線不易擴散的光束，瞬間發
    射的脈衝波高達十三組，每秒可達四十組以上，且光束狹窄
    ，使得兩車被同時偵測到的機會等於零，採證相片內『十字
    絲』中心點所指之車輛即為超速車輛．．．」、「．．．本
    隊所使用之雷射測速照相儀器，係國外高科技精密科學儀器
    ，非經國外檢驗合格暨本國法院公證不得使用，其作用原理
    為以雷射光束（不可見光）直接瞄準行進中之車輛，屬『單
    點單台』之測速方式，車輛如有超出設定之速限即被鎖定並
    拍照，儀器於鎖定該車速率時不受其他車輛行進之影響，採
    證相片內『十字絲』中心點所指之車輛即為超速違規車輛．
    ．．」此有內政部警政署國道公路警察局第九警察隊九十六
    年二月八日公警九交字第○九六○九七○一六九號函、九十
    六年九月六日公警九交字第○九六○九○五三一三號函附卷
    足憑，可知本案之雷射測速照相系統，並非對於經過其測速
    區域之所有車輛速度廣泛感應，而係可針對特定車輛為單點
    單台測速之較先進儀器，受處分人誤以為本案測速儀器與一
    般測速儀器無異，而辯稱其汽車距離本案測速儀器只有五十
    公尺，可能另外車輛超速，致遭誤判云云，不足採信。次查
    「第一項第二款第一目供交易使用之非計價衡器及第七款第
    二目公務檢測用雷射測速儀（光達式）列為應經檢定法定度
    量衡器之規定，自中華民國九十六年一月一日施行；但對於
    施行日前已使用中之公務檢測用雷射測速儀（光達式），自
    中華民國九十七年一月一日施行。」為度量衡器檢定檢查辦
    法（原舉發單位覆函誤載為度量衡檢定檢查辦法）第三條第
    三項所明定，是本案之雷射測速儀尚無我國度量衡器檢定單
    位驗證之證書，但本案之雷射測速照相系統，乃經國際警察
    首長協會測試，並證明其符合美國交通部國家高速公路交通
    安全署雷射測速設備之所有最低功能規格，此有原舉發單位
    所提之ＵＸ○一三○八四號雷射測速儀認證書、出廠檢驗證
    明之原文及譯文各一份在卷可證，並附有該儀器之原廠即雷
    射科技公司董事長兼總裁Ｄａｖｉｄ　Ｗｉｌｌｉａｍｓ簽
    名證明文件，及美利堅合眾國科羅拉多州州務卿ＤＯＮＥＴ
    ＴＡ　ＤＡＶＩＤＳＯＮ簽章併州章，與儀器出廠認證時之
    該國國務院國務卿鮑爾簽名併國務院鋼印等公證資料。復參
    以，本案舉發當日，遭同一部儀器所拍攝舉發之其他違規人
    ，均無以舉發有誤提出異議等情，亦據原舉發單位敘明綦詳
    ，此有本院公務電話紀錄可憑。綜合上情，足以排除儀器不
    準、失靈之虞。受處分人並無提出堅強之證據，而以主觀認
    知爭執舉發之正確性，委實難採。從而，本件事證明確，受
    處分人之上開違規行為堪以認定。
五、綜上，受處分人確有於前述時間駕駛汽車行駛於高速公路，
    不遵使用限制，行車速度超過規定之最高速限之違規情事，
    原處分機關依道路交通管理處罰條例第三十三條第一項第一
    款、第八十五條第一項及道路交通管理事件統一裁罰基準表
    規定裁罰受處分人最低罰鍰三千元，且依同條例第六十三條
    第一項第一款規定記受處分人違規點數一點，核無違誤，本
    件聲明異議為無理由，應予駁回。
據上論斷，應依道路交通案件處理辦法第十九條，裁定如主文。
中　　華　　民　　國　　96　　年　　9　　月　　26   　日
　　　　　　　　　交通法庭法　官　  姚念慈
以上正本證明與原本無異。
如不服本裁定，應於裁定送達後5日內向本院提出抗告狀。
                          書記官    劉芸珊
中　　華　　民　　國　　96　　年　　9　　月　　26 　　日
